# 关于同一控制下企业合并之前持有的原投资为交易性金融资产的会计处理问题

提问人：YL_LY 时间：2020-12-11 13:33:10
陈版主，你好！想跟您请教下，在多步交易最终形成同一控制下企业合并，对于合并日之前持有的股权投资，如果原投资为交易性金融资产，按照目前准则在个别报表中，原计入公允价值变动损益的部分暂不做会计处理，如果后续处置投资时从同一控制转为金融工具，在个别报表中，原公允价值变动损益全部转为投资收益。
准则规定合并日不变，等日后处置再处理这样规定的目的是什么呀？我的理解是同一控制下的这种关联交易不具有商业实质，因此有关利得不能再利润表中确认，不知这样理解是否正确？
另外，根据新的指南中的案例，交易性金融资产处置时已经不需要将原计入公允价值变动损益部分转为投资收益，这个变化是否也适用于上述情况，即同一控制转为金融工具，在个别报表中，原公允价值变动损益不需要转为投资收益了？
烦请陈版主不吝赐教，万分感谢

回答人：chenyiwei
1 、我理解主要目的是使得同一控制下企业合并的合并日不要有损益影响，将损益影响予以递延。
2 、这个变化也适用于上述情况，即同一控制转为金融工具，在个别报表中，原公允价值变动损益不需要转为投资收益。